【裁判字號】    97,消債更,574
【裁判日期】    970805
【裁判案由】    更生事件
【裁判全文】
臺灣臺北地方法院民事裁定           97年度消債更字第574號
聲  請  人
即  債務人  甲○○
上列當事人因消費者債務清理事件聲請更生及保全處分，本院裁
定如下：
    主  文
更生及保全處分之聲請均駁回。
聲請費用由聲請人負擔。
    理  由
一、按債務人對於金融機構因消費借貸、自用住宅借款、信用卡
    或現金卡契約而負債務，在聲請更生或清算前，應提出債權
    人清冊，以書面向最大債權金融機構請求協商債務清償方案
    並表明共同協商之意旨，消費者債務清理條例第151條第1項
    定有明文。又聲請更生或清算不合程式或不備其他要件者，
    法院應以裁定駁回之，但其情形可以補正者，法院應定期間
    先命補正，復為同條例第8條所明定。次按法院就更生或清
    算之聲請為裁定前，得因利害關係人之聲請或依職權，以裁
    定為保全處分，本條例第19條第1項另定有明文，惟該項保
    全處分，係法院為防杜債務人之財產減少，維持債權人間之
    公平受償及使債務人有重建更生之機會，所為暫時之處分行
    為，自應以聲請更生或清算程序合法存在，始有保全處分之
    必要。
二、查本件債務人向本院聲請更生及保全處分，雖主張：伊於消
    費者債務清條例施行後，於民國97年6月17日向最大債權銀
    行申請協商，超過30日未協商而提出本件聲請；又為避免債
    權人於更生階段對聲請人薪資強制執行而影響聲請人將來履
    行更生方案之能力，故同時聲請保全處分等語。
三、惟查：本件聲請人雖以存證信函附具債權人清冊向最大債權
    銀行日盛國際商業銀行申請前置協商，惟該銀行之地址為台
    北市松山區○○○路○段133號2樓，有財團法人金融聯合中
    心債務清理條例前置協商專用債權人清冊為憑，債務人之存
    證信函上受文者之地址亦同該址。惟債務人出具之掛號回執
    聯，其上之收文章卻係「宏瞻資訊股份有限公司收發專用狀
    」，地址為台北市○○○路○段133號11樓，並非債權人日盛
    國際商業銀行或其受僱人、同居人所收受，其送達自不合法
    ，難認日盛國際商業銀行已收到債務人之前置協商申請，固
    逾30日而未開始協商。從而，本件聲請因未合法踐行前置協
    商程序，與消費者債務清理條例第151條第1項及第8條之規
    定未符，又其要件之欠缺並無法補正，自應駁回更生之聲請
    。
四、綜上所述，本件更生之聲請既因違反本條例第151條第1項、
    第8條之規定予以駁回，則債務人保全處分之聲請即失所附
    麗，應一併駁回，爰裁定如主文。
中    華    民    國    97    年    8     月    5     日
                  事第二十一庭法      官  吳青蓉
上為正本係照原本作成
如不服本裁定，應於裁定送達後10日內，以書狀向本院提出抗告
，並繳納抗告費新臺幣1千元
中    華    民    國    97    年    8     月    5     日
                              書  記  官  蔡文揚


司法院資訊處製作；財團法人民間司法改革基金會備份。
